臺灣臺南地方法院臺南簡易庭民事判決
111年度南簡字第59號
原      告  楊舜卿
被      告  林盟傑
上列當事人間請求侵權行為損害賠償事件，原告提起刑事附帶民
事訴訟（110年度簡附民字第135號），經本院刑事庭移送前來，
本院於民國111年2月17日言詞辯論終結，判決如下：
    主  文
被告應給付原告新臺幣壹萬貳仟零參拾元，及自民國一百一十年
十一月十四日起至清償日止，按週年利率百分之五計算之利息。
原告其餘之訴駁回。
訴訟費用由被告負擔百分之三，餘由原告負擔。 
本判決原告勝訴部分得假執行。
    事實及理由
一、本件被告經合法通知，未於言詞辯論期日到場，核無民事訴
    訟法第386條各款所列情事，爰依原告之聲請，由其一造辯
    論而為判決。
二、本件原告主張：被告於民國110年4月14日下午4時30分許，
    在臺南市○區○○路000號原告之營業處所，基於傷害之故意，
    揮拳毆打原告3、4下，再持原告置於座位旁之保溫瓶砸打原
    告之頭部，致原告受有頭部損傷、頭暈及目眩之傷害。本件
    原告因被告前揭傷害行為，自費支出醫療費用新臺幣（下同
    ）2,030元，受有醫療費用支出之損害2,030元及非財產上之
    損害397,970元。為此，爰依民法第184條第1項前段、第195
    條第1項前段規定，提起本訴等語。並聲明求為判決：被告
    應給付原告400,000元，及自刑事附帶民事起訴狀繕本送達
    被告之翌日起至清償日止，按週年利率5%計算之利息。
三、被告未於言詞辯論期日到場，亦未提出書狀為任何之聲明或
    陳述。
四、得心證之理由： 
　㈠被告應否負侵權行為損害賠償責任？ 　
　　1.本件原告主張被告於前揭時地，基於傷害之故意，以前述
      方式傷害原告，致原告受有上開傷害之事實，業據其提出
      衛生福利部臺南醫院（下稱衛福部臺南醫院）診斷證明書
      影本1份為證〔參見本院110年度簡附民字第135號卷宗（下
      稱附民卷）第15頁〕；被告對於原告主張之前開事實，已
      於相當時期受合法之通知，而於言詞辯論期日不到場，亦
      未提出準備書狀爭執，依民事訴訟法第436條第2項，再準
      用同法第280條第3項規定，復準用同條第1項規定，視同
      自認；且被告因前揭行為涉犯傷害罪之刑事案件，經臺灣
      臺南地方檢察署（下稱臺南地檢署）檢察官於110年9月27
      日以110年度調偵字第1774號聲請簡易判決處刑書聲請簡
      易判決處刑後，業經本院於110年10月28日以110年度簡字
      第2474號刑事判決判處拘役59日，如易科罰金，以1,000
      元折算1日；嗣因無人提起上訴而告確定，原告主張之前
      揭事實，自堪信為真正。
　　2.按因故意或過失，不法侵害他人權利者，負損害賠償責任
      ；不法侵害他人之身體、健康、名譽、自由、信用、隱私
      、貞操，或不法侵害其他人格法益而情節重大者，被害人
      雖非財產上之損害，亦得請求賠償相當之金額，民法第18
      4條第1項前段、第195條第1項分別定有明文。本件原告主
      張被告於前揭時地，以前開方式，傷害原告之身體，致原
      告受有上開傷害，已如前述，乃因故意不法侵害原告之身
      體權，揆之前開規定，對於原告所受財產上及非財產上之
      損害，自應負損害賠償責任。
　㈡原告於本件訴訟所得請求被告賠償之金額為若干？
　　1.茲就原告所得請求損害賠償之項目及金額，應否准許，析
      述如下：
　　　⑴醫療費用支出之損害：原告主張因受前揭傷害，自費支
        出醫療費用2,030元之事實，業據其提出衛福部臺南醫
        院醫療費用收據影本5份為證（參見附民卷第17頁至第2
        5頁）；被告對於原告主張之前開事實，已於相當時期
        受合法之通知，而於言詞辯論期日不到場，亦未提出準
        備書狀爭執，依民事訴訟法第436條第2項，再準用同法
        第280條第3項規定，復準用同條第1項規定，視同自認
        ，原告主張之前揭事實，自堪信為真正。又依原告當時
        受傷之程度，前開醫療費用之支出，經核應屬必要，原
        告前開部分之請求，應屬正當。
　　　⑵非財產上之損害：查，原告因被告前開行為，受有前揭
        傷害，有如前述，其身體及精神受有相當之痛苦，乃屬
        必然。次查，原告為國民中學畢業，現從事縫紉機維修
        工作，每月收入為47,000元，業據其陳述在卷（參見本
        院卷第58頁）；被告為高級職業學校肄業，有個人戶籍
        資料（完整姓名）查詢結果1份在卷可按（參見本院卷
        第37頁）；又原告名下有土地8筆、建物3筆，於109年
        間，有所得55萬餘元之紀錄；被告名下並無不動產，於
        109年間，僅有所得10萬餘元之紀錄，並有稅務電子閘
        門財產所得調件明細表2份附卷可佐（參見本院卷第21
        頁至第32頁、第15頁至第19頁）。本院審酌兩造之教育
        程度、經濟狀況、原告所受傷害之輕重等情形，認原告
        請求被告賠償非財產上之損害397,970元，尚嫌過高，
        應核減為10,000元。
　　　⑶從而，原告請求被告賠償之金額，於12,030元（計算式
        ：2,030＋10,000＝12,030）之範圍內，洵屬有據；逾此
        部分之主張，則屬無據。
　　2.末按，給付無確定期限者，債務人於債權人得請求給付時
      ，經其催告而未為給付，自受催告時起，負遲延責任。其
      經債權人起訴而送達訴狀，或依督促程序送達支付命令，
      或為其他相類之行為者，與催告有同一之效力。遲延之債
      務，以支付金錢為標的者，債權人得請求依法定利率計算
      之遲延利息；應付利息之債務，其利率未經約定，亦無法
      律可據者，週年利率為5%，民法第229條第2項、第233條
      第1項前段及第203條分別定有明文。查，本件被告應為之
      前揭損害賠償給付，並無確定期限，且原告復未舉證證明
      於起訴前曾向被告請求，惟被告既經原告提起刑事附帶民
      事訴訟而於110年11月13日收受刑事附帶民事起訴狀繕本
      之送達，此有本院送達證書1份在卷足稽（參見附民卷第2
      7頁），依民法第229條第2項之規定，自應自刑事附帶民
      事起訴狀繕本送達之翌日即110年11月14日，負遲延責任
      。從而，原告請求被告就上開應為之給付，給付自110年1
      1月14日起至清償日止，按週年利率5%計算之利息，亦屬
      正當。
五、綜上所陳，原告主張依民法第184條第1項前段、第195條第1
    項規定，請求被告給付12,030元，及自110年11月14日起至
    清償日止，按週年利率5%計算之利息，為有理由，應予准許
    。逾此部分之請求，為無理由，應予駁回。
六、本判決原告勝訴部分，乃法院就民事訴訟法第427條第1項規
    定之訴訟適用簡易程序所為被告敗訴之判決，依民事訴訟法
    第389條第1項第3款之規定，應依職權宣告假執行。
七、據上論結，本件原告之訴一部為有理由，一部為無理由，民
    事訴訟法第436條第2項、第385條第1項前段、第389條第1項
    第3款、第79條，判決如主文。
中    華    民    國   111    年    2     月    25    日
                  臺灣臺南地方法院臺南簡易庭
                          法  官  伍逸康
以上正本係照原本作成。　　　　　　　　　
如不服本判決，應於送達後20日內，向本院提出上訴狀並表明上
訴理由，如於本判決宣示後送達前提起上訴者，應於判決送達後
10日內補提上訴理由書（須附繕本）。
中　　華　　民　　國　　111 　年　　2 　　月　　25　　日
　　　　　　　　　　　　　書記官  康紀媛